【裁判字號】    97,訴,2167
【裁判日期】    971222
【裁判案由】    毒品危害防制條例
【裁判全文】
臺灣臺北地方法院刑事判決              97年度訴字第2167號
公  訴  人  臺灣臺北地方法院檢察署檢察官
被      告  甲○○
上列被告因違反毒品危害防制條例案件，經檢察官提起公訴（97
年度毒偵字第3274號），因被告於本院準備程序中就被訴事實為
有罪之陳述，經本院合議庭裁定進行簡式審判程序，判決如下：
    主  文
甲○○施用第一級毒品，累犯，處有期徒刑捌月；又施用第二級
毒品，累犯，處有期徒刑伍月；應執行有期徒刑壹年。
    事  實
一、甲○○於民國90年間，因搶奪、懲治盜匪條例案件，經臺灣
    桃園地方法院於90年9月28日以90年度訴字第1077號分別判
    處有期徒刑4月、2年，定應執行有期徒刑2年2月，於90年11
    月17日確定，於92年2月27日假釋出監並付保護管束，於92
    年8月2日保護管束期滿假釋未經撤銷視同執行完畢。復於95
    年間，因施用毒品案件，經本院以95年度毒聲字第725號裁
    定送勒戒處所觀察、勒戒後，認有繼續施用毒品之傾向，復
    經本院以96年度毒聲字第166號裁定令入戒治處所施以強制
    戒治，於97年3月18日停止其處分出監，復經臺灣臺北地方
    法院檢察署檢察官以97年度戒毒偵字第62號為不起訴處分確
    定。詎其猶不知悔改，竟基於施用第一級毒品海洛因及第二
    級毒品甲基安非他命之犯意，分別於強制戒治執行完畢後5
    年內之97年7月20日上午某時許，在臺北市○○區○○路187
    巷1弄26號3樓之住處，以將海洛因捲入香煙內點火吸食其煙
    霧之方式，施用第一級毒品海洛因1次，另將甲基安非他命
    粉末置入錫箔紙上，自底部加熱燒烤後吸入所生氣體之方式
    ，施用第二級毒品甲基安非他命1次。嗣為警於97年7月21日
    15時許，在臺北縣板橋市○○路○段105號查獲，經其同意採
    集尿液送鑑定結果，呈甲基安非他命、嗎啡陽性反應，始知
    悉上情。
二、案經臺北市政府警察局中山分局移送臺灣板橋地方法院檢察
    署呈請臺灣高等法院檢察署檢察長令轉臺灣臺北地方法院檢
    察署檢察官偵查起訴。
    理  由
一、訊據被告甲○○對於前揭事實迭於本院準備程序、審理時均
    坦承不諱，且其於97年7月21日為警查獲後所採集之尿液，
    經送台灣尖端先進生技醫藥股份有限公司以酵素免疫分析法
    初步檢驗，復依氣相層析質譜議法確認檢驗結果，確呈安非
    他命類、鴉片類、甲基安非他命、嗎啡陽性反應，有該公司
    於97年8月1日所出具之濫用藥物檢驗報告、臺北市政府警察
    局偵辦毒品尿液檢體委驗單各1紙在卷可稽。又被告前於95
    年間，因施用毒品案件，經本院以95年度毒聲字第725號裁
    定送勒戒處所觀察、勒戒後，認有繼續施用毒品之傾向，復
    經本院以96年度毒聲字第166號裁定令入戒治處所施以強制
    戒治，於97年3月18日停止其處分出監，復經臺灣臺北地方
    法院檢察署檢察官以97年度戒毒偵字第62號為不起訴處分確
    定等情，亦有臺灣高等法院被告前案紀錄表附卷可參，堪認
    被告確於前開強制戒治執行完畢釋放後之5年內再犯本案。
    綜上，本件事證明確，被告犯行堪以認定。
二、按施用海洛因、甲基安非他命後會影響記憶能力及自主神經
    系統，判斷力及意志力亦均受限制，甚至引起精神錯亂，抑
    制呼吸，並具有成癮性、濫用性，戒解不易，嚴重戕害人之
    身心健康，危害社會，故依據毒品危害防制條例第2條第2項
    第1款、第2款分別列為第一級、第二級毒品，均不得非法施
    用、持有。故核被告所為，係犯毒品危害防制條例第10條第
    1項之施用第一級毒品、同條第2項施用第二級毒品罪。被告
    施用第一級毒品海洛因、第二級毒品甲基安非他命前持有第
    一級毒品海洛因、第二級毒品甲基安非他命之低度行為，應
    為施用之高度行為吸收，均不另論罪。被告所犯上開2 罪，
    行為互異，應予分論併罰。又被告於民國90年間，因搶奪、
    懲治盜匪條例案件，經臺灣桃園地方法院於90年9月28 日以
    90年度訴字第1077號分別判處有期徒刑4月、2年，定應執行
    有期徒刑2年2月，於90年11月17日確定，於92年2月27 日假
    釋出監並付保護管束，於92年8月2日保護管束期滿假釋未經
    撤銷視同執行完畢等情，有臺灣高等法院被告前案紀錄表在
    卷足憑，其於有期徒刑執行完畢後5年內故意再犯本案有期
    徒刑以上之2罪，均屬累犯，均應依刑法第47條第1項規定加
    重其刑。爰審酌被告不思上進，沾染施用毒品之惡習，且前
    已因施用毒品案件，經觀察、勒戒、強制戒治後，仍未能把
    握自新機會徹底戒除施用毒品之惡習，而再施用足以導致人
    體機能發生依賴性、成癮性及抗藥性等障礙之第一級毒品海
    洛因、第二級毒品甲基安非他命，戕害自身健康，漠視法令
    禁制，惟尚能坦承犯行，犯後態度頗佳，暨其犯罪動機、手
    段、施用毒品之次數等一切情狀，分別量處如主文所示之刑
    ，暨定其應執行刑。
據上論斷，應依刑事訴訟法第273條之1第1項、第299條第1項前
段，毒品危害防制條例第10條第1項、第2項，刑法第11條前段、
第47條第1項、第51條第5款，判決如主文。
本案經檢察官廖先志到庭執行職務。
中    華    民    國    97    年    12    月    22    日
                    刑事第九庭  法  官  劉素如
上正本證明與原本無異。
如不服本判決應於收受送達後10日內向本院提出上訴書狀，並應
敘述具體理由；其未敘述上訴理由者，應於上訴期間屆滿後20日
內向本院補提理由書（圴須按他造當事人之人數附繕本）「切勿
逕送上級法院」。
                                書記官  陳育君
中    華    民    國    97    年    12    月    22    日
附錄本案論罪法條：
毒品危害防制條例第10條
施用第一級毒品者，處 6 月以上 5 年以下有期徒刑。
施用第二級毒品者，處 3 年以下有期徒刑。


司法院資訊處製作；財團法人民間司法改革基金會備份。
